【裁判字號】    99,訴,679
【裁判日期】    991221
【裁判案由】    違反毒品危害防制條例
【裁判全文】
臺灣嘉義地方法院刑事判決               99年度訴字第679號
公  訴  人  臺灣嘉義地方法院檢察署檢官
被      告  謝水清
指定辯護人  劉興文律師
上列被告因違反毒品危害防制條例案件，經檢察官提起公訴（99
年度偵字第5489、6259號）、移送併案審理（99年度偵字第8853
號），及追加起訴（99年度偵字第8445號），本院判決如下：
    主  文
謝水清犯如附表所示之罪，各處如附表所示之刑。應執行有期徒
刑拾捌年。扣案之第一級毒品海洛因參包（驗餘淨重合計零點捌
肆公克）、第二級毒品甲基安非他命壹包（驗餘淨重零點肆伍捌
壹公克），均沒收銷燬；扣案之裝置門號0000000000號、000000
0000號行動電話（含0000000000號、0000000000號SIM 卡各壹枚
）、電子磅秤壹台、斜削吸管貳支及裝置上開第一級毒品海洛因
包裝袋參只、第二級毒品甲基安非他命包裝袋壹只，均沒收；販
賣第一級毒品海洛因、第二級毒品甲基安非他命所得新臺幣壹萬
柒仟肆佰元沒收，如全部或一部不能沒收時，以其財產抵償之。
    犯 罪 事 實
一、謝水清明知海洛因、甲基安非他命均係毒品危害防制條例所
    定之第一級、第二級毒品，不得販賣，竟為圖利，基於販賣
    第一級毒品海洛因、第二級毒品甲基安非他命（起訴書及併
    辦意旨書均誤載為安非他命）之犯意，於附表所示之時間，
    以其所有持用如附表所示門號之行動電話作為販賣海洛因、
    甲基安非他命之工具，分別與如附表所示之購買者聯繫約定
    購買海洛因、甲基安非他命事宜達成合意後，謝水清即將如
    附表所示數量之海洛因、甲基安非他命交付販賣予如附表所
    示之購買者，並收取毒品交易金額（各次販賣毒品海洛因、
    甲基安非他命之時間、地點與販賣所得，均詳如附表所示）
    。嗣經對謝水清實施通訊監察後，員警於99年7 月7 日8 時
    50分許，持本院核發之搜索票，前往謝水清嘉義縣六腳鄉崩
    山村後崩山28號住處實施搜索，扣得上開販賣海洛因、甲基
    安非他命之行動電話2 支（含0000000000號、0000000000號
    SIM卡各1張）、電子磅秤1 台、斜削吸管2 支、海洛因3 包
    （驗餘淨重合計0.84公克）及甲基安非他命1 包（驗餘淨重
    0.4581公克），始悉上情。
二、案經嘉義縣警察局移送臺灣嘉義地方法院檢察署檢察官偵查
    起訴，並經同署檢察官自動檢舉追加起訴、移送併案。
    理  由
一、證據能力部分
    按被告以外之人於審判外之陳述，雖不符刑事訴訟法第159
    條之1 至第159 條之4 之規定，而經當事人於審判程序同意
    作為證據，法院審酌該言詞陳述或書面陳述作成時之情況，
    認為適當者，亦得為證據。當事人、代理人或辯護人於法院
    調查證據時，知有第159 條第1 項不得為證據之情形，而未
    於言詞辯論終結前聲明異議者，視為有前項之同意，刑事訴
    訟法第159 條之5 定有明文。查本件被告謝水清及其辯護人
    於言詞辯論終結前，對於下述本院採為認定犯罪事實依據之
    各項證據之證據能力，均未聲明異議（見本院679 號卷第62
    、96頁、本院919 號卷第22頁），復經本院於審理時逐一提
    示予被告及其辯護人表示意見（見本院679 號卷第96至106
    頁），本院審酌該等證據之取得過程並無瑕疵，與本案待證
    事實間復具有相當之關聯性，以之為本案證據並無不當，自
    得採為本件認定事實之基礎，合先敘明。
二、上揭如附表所示之犯罪事實，其中附表編號01、05至09犯行
    部分，業據被告於本院審理中坦承不諱（見本院679 號卷第
    107 至109 頁），附表編號02至04、10至21犯行部分，則據
    被告於偵查中及本院審理中坦承不諱（見8853號偵卷第99至
    102 頁、本院679 號卷第109 至111 頁），均核與證人即購
    買者黃登貴、賴專財、曾瑞娥、吳友文、陳慶瑞、劉文良及
    李明潭分別於警詢及偵查中證述，均屬相符（分別見如附表
    所示之卷別、頁數），並經證人黃登貴、賴專財、曾瑞娥、
    吳友文、陳慶瑞、劉文良及李明潭分別以相片指認方式指認
    被告，此有指認犯罪嫌疑人紀錄表7 紙在卷足參（分別見54
    89號偵卷第25、15頁、6259號偵卷第22頁背面、第30頁、00
    00000000號警卷第31頁、8853號偵卷第43、63頁）。此外，
    部分另有卷附相關通訊監察譯文（分別見如附表所示之卷別
    、頁數）、本院99年度聲監字第223 號通訊監察書及電話附
    表、99年度聲監續字第161 號通訊監察書、搜索扣押筆錄、
    扣押物品目錄表、扣押物品收據、扣押書、被告住處照片2
    張等附卷可稽（分別見本院卷第679 號卷第64至65頁、0000
    000000號卷第31至35頁、警聲搜字第596 號卷第60頁），及
    扣案上開裝置門號0000000000號、0000000000號號SIM 卡之
    行動電話2 支可資佐證。另扣案粉末3 包，經送法務部調查
    局濫用藥物實驗室鑑定，鑑定結果為：均含有第一級毒品海
    洛因成分，驗餘淨重合計為0.84公克乙節，扣案透明結晶1
    包，經送行政院衛生署草屯療養院鑑定，其鑑定結果認：檢
    出甲基安非他命，驗餘淨重為0.4581公克等情，分別有法務
    部調查局99年8 月23日調科壹字第09923018890 號濫用藥物
    實驗室鑑定書、行政院衛生署草屯療養院99年8 月24日草療
    鑑字第0990800154號鑑定書存卷可考（見6259號偵卷第14至
    15頁），是上開扣案之粉末3 包經鑑定係海洛因，透明結晶
    1 包經鑑定係甲基安非他命等節，均堪認定。另被告亦於本
    院審理中供承：之所以販賣毒品，是因為證人曾瑞娥等人拜
    託伊，然後可以賺一點去進貨等語明確（見本院679 號卷第
    113 頁），足證被告係從販入與賣出之量價差異汲取利潤，
    其販賣海洛因、甲基安非他命主觀上具意圖營利之目的，至
    為灼然。綜上所述，自上開各項補強證據觀之，均足資擔保
    被告上開任意性自白確與事實相符，可信為真實（如附表編
    號02至04所示之犯行，證人賴專財雖未就上開3 次犯行精確
    敘述時間、地點，惟其於警詢中證述：99年5 月間開始向被
    告購買海洛因，交易地點有時在被告家、後崩山村莊土地公
    廟前、臺19線中連貨運小廟前，每次都購買500 至1000元等
    語【見5489號偵卷第11頁】，其所述之期間、地點及購買毒
    品之種類、數量，均未逸脫被告上開自白之範圍，參之施用
    毒品之人，購買毒品即如一般日常生活購物一般，如無特殊
    之處，自難就每次購買金額等細節，均能記憶猶新，是殊無
    強求證人賴專財精確敘述購買毒品時、地等細節之理，證人
    賴專財此部分證述仍得作為補強證據，附此敘明）。從而，
    被告涉犯如附表所示之犯行，均堪認定，均應予依法論科。
    至被告於言詞辯論終結後，具狀聲請調查廖巽宇（見本院67
    9 號卷第111 至112 頁），惟被告既經坦承上開犯行，事證
    業已明確，自無另為調查廖巽宇之必要，附此敘明。
三、論罪科刑
  (一)按海洛因、甲基安非他命分別屬毒品危害防制條例第2 條第
    2 項第1 款、第2 款所定之第一級、第二級毒品，不得非法
    販賣，被告非法販賣第一級毒品海洛因、第二級毒品甲基安
    非他命之犯行，均應依法論科。是被告如附表編號02至06、
    09至21所示之犯行，均係犯毒品危害防制條例第4 條第1 項
    之販賣第一級毒品罪，如附表編號01、07至08所示之犯行，
    均係犯同條第2 項之販賣第二級毒品罪。檢察官以99年度偵
    字第9445號案件移送併案審理之被告販賣第一級毒品海洛因
    、第二級毒品甲基安非他命予證人曾瑞娥部分、販賣第一級
    毒品海洛因予證人吳友文部分，與原起訴之被告涉嫌販賣第
    一級毒品海洛因、第二級毒品甲基安非他命予證人曾瑞娥部
    分、販賣第一級毒品海洛因予證人吳友文部分（即附表編號
    06至09部分），均為同一事實，本院自均得併予審理，並均
    認定有罪如前，附此敘明。被告販賣前持有第一級毒品海洛
    因、第二級毒品甲基安非他命之低度行為，分別為販賣第一
    級毒品、第二級毒品之高度行為所吸收，均不另論罪。又附
    表編號06所示之犯行，被告係同時販賣海洛因、甲基安非他
    命予證人曾瑞娥，為1 行為觸犯上開2 罪名，為想像競合犯
    ，應從一重之販賣第一級毒品罪處斷。又被告如附表所示之
    21次犯行，犯意各別，行為互殊，均應分論併罰，各論以販
    賣第一級毒品罪18罪、販賣第二級毒品罪3 罪，檢察官起訴
    意旨雖未具體指明販賣第一級毒品各罪、販賣第二級毒品各
    罪，各論以集合犯，惟觀諸其追加起訴書就被告所犯如附表
    編號10至21之犯行，係論以集合犯，足認檢察官就被告所犯
    上開18次販賣第一級毒品、3 次第二級毒品犯行部分，各係
    論以1 罪後再分論併罰，惟此容有未洽，亦併敘明。
  (二)被告如附表編號02至04、10至21所示之15次販賣第一級毒品
    犯行，均分別於偵查中、審判中自白，業如前述，此部分犯
    行均應依毒品危害防制條例第17條第2 項之規定，減輕其刑
    。至被告雖於偵查中供承：99年6 月7 日下午證人黃登貴向
    伊購買500 元安非他命，在六腳鄉崩山田旁邊交易等語（見
    5489號卷第4 頁），惟證人黃登貴於偵查中證述：99年6 月
    7 日有叫被告留1000元安非他命給伊，但是被告沒有貨，向
    被告買安非他命成功交易1 次，是於99年6 月間，忘記了詳
    細時間地點在嘉義縣六腳鄉○○村○○○○○道路附近等語
    明確（見5489號偵卷第46至47頁），是關於被告附表編號01
    之犯行，被告上開於偵查中所為之自白，並非檢察官據以起
    訴之犯行，此部分尚無同條例第17條第2 項之適用，附此敘
    明。再者，被告雖於本院審理中供出其所販賣毒品之上手為
    廖巽宇、呂泳賢，惟按犯毒品危害防制條例第4 條第2 項販
    賣第二級毒品罪，供出毒品來源，因而破獲者，依同條例第
    17條得減輕其刑之規定，其所稱「供出毒品來源，因而破獲
    者」，係指被告供出毒品來源之有關資料，諸如前手之姓名
    、年籍、住居所、或其他足資辨別之特徵等，使調查或偵查
    犯罪之公務員因而對之發動調查或偵查並破獲者而言；申言
    之，被告之「供出毒品來源」，與調查或偵查犯罪之公務員
    對之發動調查或偵查並進而破獲之間，論理上須具有先後且
    相當的因果關係，非謂被告一有「自白」、「指認」毒品來
    源之人，而破獲在後，即得依上開規定予以減刑；若被告供
    出毒品來源者之前，調查或偵查犯罪之公務員已有確切之證
    據，足以合理懷疑被告所供販賣毒品來源之人，則嗣後之破
    獲與被告之「供出毒品來源」間，即欠缺先後且相當的因果
    關係，自不得適用上開規定予以減刑（最高法院97年度台上
    字第1475號判決意旨參照）。查本件經本院函詢嘉義縣警察
    局，據其函覆稱：該局係針對呂泳賢所持用之0000000000、
    0000000000號行動電話執行通訊監察所得資料暨被告之指證
    ，始查獲到案等語（見本院679 號卷第89頁），是警方既於
    查緝被告前，即已透過監聽方式鎖定廖巽宇，而呂泳賢部分
    則係經警監聽而查獲，依據上開說明，被告自無毒品危害防
    制條例第17條第1 項規定適用之餘地，亦併敘明之。
  (三)又按販賣第一級毒品罪之法定刑為「死刑或無期徒刑；處無
    期徒刑者，得併科新臺幣一千萬元以下罰金」，是販賣第一
    級毒品罪法定最輕本刑為無期徒刑，罪刑極重，然同為販賣
    毒品海洛因之人，其原因動機不一，犯罪情節未必盡同，或
    有大盤毒梟者，亦有中、小盤之分，其販賣行為所造成危害
    社會之程度自屬有異，法律科處此類犯罪，所設之法定最低
    本刑相同，可謂綦重，為達懲儆被告，倘處以有期徒刑即可
    達防衛社會目的者，自非不可依客觀之犯行與主觀之惡性，
    考量其情狀是否有可憫恕之處，適用刑法第59條之規定酌量
    減輕其刑，期使個案裁判之量刑，能斟酌至當，符合比例原
    則，慎刑矜恤，實現刑罰權之分配正義。查本件被告上開販
    賣海洛因之犯行，雖販售18次，然合計販售之金額，並非超
    過2 萬元，獲利實屬非鉅，且其交易範圍侷限於日常生活友
    儕之間，手法單純，足見係因偏差之價值觀致罹法網，惡性
    要非可與專以販賣毒品維生之毒梟集團相提並論，衡諸其犯
    罪情狀在客觀上並非不可憫恕，以單一犯行而論，倘如與毒
    梟價量鉅大之販賣交易同，毋寧有失苛刻，不符比例，客觀
    上足以引起一般同情，因認附表編號02至04、10至21所示之
    犯行，雖前均依毒品危害防治條例第17條第2 項之規定，均
    減輕其刑，惟仍均須處以15年以上有期徒刑之刑度，而附表
    編號05至06、09所示之犯行則須量處法定最低刑度之無期徒
    刑，均仍嫌過重，爰各依刑法第59條之規定，就其所犯附表
    編號02至04、10至21所示之販賣第一級毒品犯行，均予以酌
    量遞減輕其刑，附表編號05至06、09所示之犯行，均予以酌
    量減輕其刑，俾輕重得宜，罰當其罪。
  (四)爰審酌被告尚無構成累犯之犯罪前科，有其臺灣高等法院被
    告前案紀錄表1 份附卷可稽，於本院審理中自承：係國中畢
    業之智識程度，已婚，有2 個小孩，分別是17、18歲，均為
    女兒，目前均就學中，與太太已經離婚，小孩均由伊扶養，
    之前從事大樓玻璃工作，日薪約為2500元，1 月可工作30日
    ，與前妻沒有聯絡，父母均大約60多歲，無法工作，與伊同
    住，務農為生，另外有2 個哥哥，均未婚，並無與父母同住
    等家庭狀況，因缺錢而販毒之犯罪動機，每次販賣毒品之數
    量不多，各次獲得之利益非多，販賣第一級毒品次數18次，
    第二級毒品次數3 次，販賣上開毒品予他人，戕害國人健康
    非輕，又犯罪後於偵查中坦承部分犯行，於本院審理中坦承
    全部犯行，尚知悔悟，並於本院審理中坦承所販賣毒品之上
    手，雖並非據以破獲，仍可見被告確有配合偵查破獲販毒集
    團之悔意，顯見其犯後態度良好等一切情狀，分別量處如主
    文所示之刑，並定其應執行之刑。
四、從刑部分
  (一)按查獲之第一級、第二級毒品，不問屬於犯人與否，沒收銷
    燬之，毒品危害防制條例第18條第1 項前段定有明文。次按
    以營利為目的販入毒品，經多次販賣後（1 次販入，多次販
    出），持有剩餘毒品被查獲，其各次販賣毒品行為，固應合
    併處罰。惟該持有剩餘毒品之低度行為，應僅為最後1 次販
    賣毒品之高度行為所吸收，不另論罪。則就該查獲之剩餘毒
    品，自只能於最後1 次販賣毒品宣告沒收銷燬，不得於各次
    販賣毒品罪均一併宣告，最高法院98年度台上字第1063號、
    98年度台上字第738 號判決意旨可資參照。本件扣案鑑驗賸
    餘之海洛因3 包（驗餘淨重合計0.84公克）、甲基安非他命
    1 包（驗餘淨重0.4581公克），均為本案查獲之第一級、第
    二級毒品，參諸上開判決意旨之說明，海洛因部分自應於本
    院所認定被告最後一次販賣海洛因犯行即附表編號05所示之
    罪刑項下宣告沒收銷燬，甲基安非他命部分，自應於本院所
    認定被告最後一次販賣甲基安非他命犯行即附表編號08所示
    之罪刑項下宣告沒收銷燬。
  (二)另依毒品危害防制條例第19條第1 項規定，犯第4 條第1 項
    、第2 項販賣第一級毒品罪者，其供犯罪所用或因犯罪所得
    之財物，應沒收之，如全部或一部不能沒收時，追徵其價額
    或以其財產抵償之。查被告於本院審理中自承：扣案000000
    0000號、0000000000號行動電話均是伊的，SIM 卡則是跟別
    人買來的等語明確（見本院679 號卷第111 至112 頁），是
    上開裝置上開2 門號行動電話（含上開2 門號SIM 卡各1 枚
    ），既均可認定係被告所有，並持供本件販賣第一級、第二
    級毒品所用之物，自均應予宣告沒收。又被告如附表編號07
    、08所示之犯行，業據證人曾瑞娥於偵查中證述：各賒欠10
    00元等語（見6259號卷第24頁背面），核與被告於本院審理
    中供述：證人曾瑞娥因為交易時說錢不夠，所以附表編號07
    、08所示之犯行，讓證人曾瑞娥各賒欠1000元，迄今尚未歸
    還等語相符（見本院679 號卷第111 頁），是該2 次犯行販
    賣毒品實際所得各僅2000元，而其餘各次犯行販賣毒品所得
    均為交易金額，全數合計共17400 元，亦均應依上開規定宣
    告沒收，且因其本身即為我國現行貨幣價值之表示，自不發
    生追徵其價額之問題（最高法院92年台上字第5872號判決意
    旨參照），是以被告上開犯罪所得17400 元，如全部或一部
    無法沒收時，均應以其財產抵償之。
  (三)至扣案電子磅秤1 台、斜削吸管2 支，業據被告於本院審理
    中自承：電子磅秤是拿貨回來要用的，賣別人的時候也有用
    ，斜削吸管是販賣毒品分裝時，剷毒品用的等語明確（見本
    院679 號卷第113 頁），均係被告所有，並持供被告附表犯
    行所用之物，自均應依毒品危害防制條例第19條第1 項之規
    定，於如附表所示各次罪刑項下宣告沒收。又裝置上開海洛
    因之包裝袋3 只、甲基安非他命包裝袋1 只，亦均係被告所
    有，均係供盛裝包覆海洛因、甲基安非他命，均具防止其裸
    露、逸出及潮濕等功能，而便利遂行販賣毒品所用之物，自
    均應分別於如附表編號05、08罪刑項下，各依同條例第19條
    第1 項之規定宣告沒收。
據上論斷，應依刑事訴訟法第299 條第1 項前段，毒品危害防制
條例第4 條第1 項、第2 項、第17條第2 項、第18條第1 項前段
、第19條第1 項，刑法第11條、第59條、第51條第5 款，判決如
主文。
本案經檢察官林俊良到庭執行職務。
中    華    民    國    99    年    12    月    21    日
                  刑事第一庭  審判長法  官  許進國
                                    法  官  呂美玲
                                    法  官  張志偉
以上正本證明與原本無異。
如不服本判決應於收受判決後10日內向本院提出上訴書狀，並應
敘述具體理由；其未敘述上訴理由者，應於上訴期間屆滿後20日
內向本院補提理由書（均須按他造當事人之人數附繕本）「切勿
逕送上級法院」。
中    華    民    國    99    年    12    月    21    日
                                    書記官  張子涵
附錄法條：
毒品危害防制條例第4條第1項、第2項
製造、運輸、販賣第一級毒品者，處死刑或無期徒刑；處無期徒
刑者，得併科新臺幣 2 千萬元以下罰金。
製造、運輸、販賣第二級毒品者，處無期徒刑或 7 年以上有期
徒刑，得併科新臺幣 1 千萬元以下罰金。
毒品危害防制條例第8條第1項
轉讓第一級毒品者，處 1 年以上 7 年以下有期徒刑，得併科新
臺幣 1 百萬元以下罰金。
藥事法第83條第1項
明知為偽藥或禁藥，而販賣、供應、調劑、運送、寄藏、牙保、
轉讓或意圖販賣而陳列者，處 7 年以下有期徒刑，得併科新臺
幣 5 百萬元以下罰金。
附表
 ┌─┬───┬─────┬────┬───┬───┬─────┬────┬────┬────────┬───┐
 │編│購買者│聯絡方式及│地點    │數量及│販賣人│相關證人警│相關通訊│所犯之罪│所處之刑        │備註  │
 │號│即證人│購買時間  │        │金額（│      │詢、偵訊筆│監察譯文│        │                │      │
 │  │      │          │        │新臺幣│      │錄卷別、頁│卷別、頁│        │                │      │
 │  │      │          │        │）    │      │數        │數      │        │                │      │
 ├─┼───┼─────┼────┼───┼───┼─────┼────┼────┼────────┼───┤
 │01│黃登貴│黃登貴於99│嘉義縣六│1000元│謝水清│5489號偵卷│無      │販賣第二│有期徒刑柒年肆月│      │
 │  │      │年6月間某 │腳鄉崩山│之甲基│      │第22至23、│        │級毒品  │。扣案之裝置門號│      │
 │  │      │日撥打謝水│村某產業│安非他│      │46至47頁  │        │        │0000000000號行動│      │
 │  │      │清00000000│道路    │命1包 │      │          │        │        │電話壹支（含0981│      │
 │  │      │21號行動電│        │      │      │          │        │        │542621號SIM卡壹 │      │
 │  │      │話聯繫購毒│        │      │      │          │        │        │枚）、電子磅秤壹│      │
 │  │      │事宜後，隨│        │      │      │          │        │        │台及斜削吸管貳支│      │
 │  │      │即進行交易│        │      │      │          │        │        │，均沒收；販賣第│      │
 │  │      │          │        │      │      │          │        │        │二級毒品甲基安非│      │
 │  │      │          │        │      │      │          │        │        │他命所得新臺幣壹│      │
 │  │      │          │        │      │      │          │        │        │仟元沒收，如全部│      │
 │  │      │          │        │      │      │          │        │        │或一部不能沒收時│      │
 │  │      │          │        │      │      │          │        │        │，以其財產抵償之│      │
 │  │      │          │        │      │      │          │        │        │。              │      │
 ├─┼───┼─────┼────┼───┼───┼─────┼────┼────┼────────┼───┤
 │02│賴專財│賴專財於99│嘉義縣朴│500元 │謝水清│5489號偵卷│無      │販賣第一│有期徒刑拾年。扣│      │
 │  │      │年6月30日 │子橋附近│之海洛│      │第11頁    │        │級毒品  │案之裝置門號0955│      │
 │  │      │，撥打謝水│超商    │因1包 │      │          │        │        │535499號行動電話│      │
 │  │      │清00000000│        │      │      │          │        │        │壹支（含00000000│      │
 │  │      │99號行動電│        │      │      │          │        │        │99號SIM卡壹枚） │      │
 │  │      │話聯繫購毒│        │      │      │          │        │        │、電子磅秤壹台及│      │
 │  │      │事宜後，隨│        │      │      │          │        │        │斜削吸管貳支，均│      │
 │  │      │即完成交易│        │      │      │          │        │        │沒收；販賣第一級│      │
 │  │      │          │        │      │      │          │        │        │毒品海洛因所得新│      │
 │  │      │          │        │      │      │          │        │        │臺幣伍佰元沒收，│      │
 │  │      │          │        │      │      │          │        │        │如全部或一部不能│      │
 │  │      │          │        │      │      │          │        │        │沒收時，以其財產│      │
 │  │      │          │        │      │      │          │        │        │抵償之。        │      │
 ├─┼───┼─────┼────┼───┼───┼─────┼────┼────┼────────┼───┤
 │03│賴專財│賴專財於99│謝水清嘉│500元 │謝水清│5489號偵卷│無      │販賣第一│有期徒刑拾年。扣│      │
 │  │      │年7月4日，│義縣六腳│之海洛│      │第11頁    │        │級毒品  │案之裝置門號0955│      │
 │  │      │以其所使用│鄉崩山村│因1包 │      │          │        │        │535499號行動電話│      │
 │  │      │之098947  │後崩山28│      │      │          │        │        │壹支（含00000000│      │
 │  │      │4620號行動│號住處附│      │      │          │        │        │99號SIM卡壹枚） │      │
 │  │      │電話撥打謝│近      │      │      │          │        │        │、電子磅秤壹台及│      │
 │  │      │水清095553│        │      │      │          │        │        │斜削吸管貳支，均│      │
 │  │      │5499號行動│        │      │      │          │        │        │沒收；販賣第一級│      │
 │  │      │電話聯繫購│        │      │      │          │        │        │毒品海洛因所得新│      │
 │  │      │毒事宜後，│        │      │      │          │        │        │臺幣伍佰元沒收，│      │
 │  │      │隨即完成交│        │      │      │          │        │        │如全部或一部不能│      │
 │  │      │易        │        │      │      │          │        │        │沒收時，以其財產│      │
 │  │      │          │        │      │      │          │        │        │抵償之。        │      │
 ├─┼───┼─────┼────┼───┼───┼─────┼────┼────┼────────┼───┤
 │04│賴專財│賴專財於99│謝水清嘉│500元 │謝水清│5489號偵卷│無      │販賣第一│有期徒刑拾年。扣│      │
 │  │      │年7月5日，│義縣六腳│之海洛│      │第11頁    │        │級毒品  │案之裝置門號0955│      │
 │  │      │撥打謝水清│鄉崩山村│因1包 │      │          │        │        │535499號行動電話│      │
 │  │      │0000000000│後崩山28│      │      │          │        │        │壹支（含00000000│      │
 │  │      │號行動電話│號住處附│      │      │          │        │        │99號SIM卡壹枚） │      │
 │  │      │聯繫購毒事│近      │      │      │          │        │        │、電子磅秤壹台及│      │
 │  │      │宜後，隨即│        │      │      │          │        │        │斜削吸管貳支，均│      │
 │  │      │完成交易  │        │      │      │          │        │        │沒收；販賣第一級│      │
 │  │      │          │        │      │      │          │        │        │毒品海洛因所得新│      │
 │  │      │          │        │      │      │          │        │        │臺幣伍佰元沒收，│      │
 │  │      │          │        │      │      │          │        │        │如全部或一部不能│      │
 │  │      │          │        │      │      │          │        │        │沒收時，以其財產│      │
 │  │      │          │        │      │      │          │        │        │抵償之。        │      │
 ├─┼───┼─────┼────┼───┼───┼─────┼────┼────┼────────┼───┤
 │05│賴專財│賴專財於99│謝水清嘉│500元 │謝水清│5489號偵卷│無      │販賣第一│有期徒刑拾伍年貳│      │
 │  │      │年7月7日，│義縣六腳│之海洛│      │第10至11、│        │級毒品  │月。扣案之第一級│      │
 │  │      │以其所使用│鄉崩山村│因1包 │      │41 頁     │        │        │毒品海洛因參包（│      │
 │  │      │之00000000│後崩山28│      │      │          │        │        │驗餘淨重合計零點│      │
 │  │      │20號行動電│號住處附│      │      │          │        │        │捌肆公克）沒收銷│      │
 │  │      │話撥打謝水│近      │      │      │          │        │        │燬；扣案之裝置門│      │
 │  │      │清00000000│        │      │      │          │        │        │號0000000000號行│      │
 │  │      │99號行動電│        │      │      │          │        │        │動電話壹支（含09│      │
 │  │      │話聯繫購毒│        │      │      │          │        │        │00000000號SIM卡 │      │
 │  │      │事宜後，隨│        │      │      │          │        │        │壹枚）、電子磅秤│      │
 │  │      │即完成交易│        │      │      │          │        │        │壹台、斜削吸管貳│      │
 │  │      │          │        │      │      │          │        │        │支及裝置上開第一│      │
 │  │      │          │        │      │      │          │        │        │級毒品海洛因包裝│      │
 │  │      │          │        │      │      │          │        │        │袋參只，均沒收；│      │
 │  │      │          │        │      │      │          │        │        │販賣第一級毒品海│      │
 │  │      │          │        │      │      │          │        │        │洛因所得新臺幣伍│      │
 │  │      │          │        │      │      │          │        │        │佰元沒收，如全部│      │
 │  │      │          │        │      │      │          │        │        │或一部不能沒收時│      │
 │  │      │          │        │      │      │          │        │        │，以其財產抵償之│      │
 │  │      │          │        │      │      │          │        │        │。              │      │
 ├─┼───┼─────┼────┼───┼───┼─────┼────┼────┼────────┼───┤
 │06│曾瑞娥│曾瑞娥於99│嘉義市軍│1000元│謝水清│6259號偵卷│無      │販賣第一│有期徒刑拾伍年陸│      │
 │  │      │年5月底、6│輝橋堤坊│海洛因│      │第19頁、第│        │級毒品  │月。扣案之裝置門│      │
 │  │      │月初某日18│上      │、2000│      │24頁背面  │        │        │號0000000000號行│      │
 │  │      │、19時許，│        │元甲基│      │          │        │        │動電話壹支（含09│      │
 │  │      │以其所使用│        │安非他│      │          │        │        │00000000號SIM 卡│      │
 │  │      │之00000000│        │命    │      │          │        │        │壹枚）、電子磅秤│      │
 │  │      │34號行動電│        │      │      │          │        │        │壹台及斜削吸管貳│      │
 │  │      │話撥打謝水│        │      │      │          │        │        │支，均沒收；販賣│      │
 │  │      │清00000000│        │      │      │          │        │        │第一級毒品海洛因│      │
 │  │      │21號行動電│        │      │      │          │        │        │、第二級毒品甲基│      │
 │  │      │話聯繫購毒│        │      │      │          │        │        │安非他命所得新臺│      │
 │  │      │事宜後，隨│        │      │      │          │        │        │幣參仟元沒收，如│      │
 │  │      │即完成交易│        │      │      │          │        │        │全部或一部不能沒│      │
 │  │      │          │        │      │      │          │        │        │收時，以其財產抵│      │
 │  │      │          │        │      │      │          │        │        │償之。          │      │
 ├─┼───┼─────┼────┼───┼───┼─────┼────┼────┼────────┼───┤
 │07│曾瑞娥│曾瑞娥於99│嘉義市軍│3000元│謝水清│6259號偵卷│無      │販賣第二│有期徒刑柒年捌月│      │
 │  │      │年6月23日 │輝橋堤坊│甲基安│      │第24頁背面│        │級毒品  │。扣案之裝置門號│      │
 │  │      │某時許，以│上      │非他命│      │          │        │        │0000000000號行動│      │
 │  │      │其所使用之│        │（實際│      │          │        │        │電話壹支（含0981│      │
 │  │      │0000000000│        │所得僅│      │          │        │        │542621SIM卡壹枚 │      │
 │  │      │號行動電話│        │2000  │      │          │        │        │）、電子磅秤壹台│      │
 │  │      │撥打謝水清│        │元）  │      │          │        │        │及斜削吸管貳支，│      │
 │  │      │0000000000│        │      │      │          │        │        │均沒收；販賣第二│      │
 │  │      │號行動電話│        │      │      │          │        │        │級毒品甲基安非他│      │
 │  │      │聯繫購毒事│        │      │      │          │        │        │命所得新臺幣貳仟│      │
 │  │      │宜後，隨即│        │      │      │          │        │        │元沒收，如全部或│      │
 │  │      │完成交易  │        │      │      │          │        │        │一部不能沒收時，│      │
 │  │      │          │        │      │      │          │        │        │以其財產抵償之。│      │
 ├─┼───┼─────┼────┼───┼───┼─────┼────┼────┼────────┼───┤
 │08│曾瑞娥│曾瑞娥於99│嘉義市軍│3000元│謝水清│6259號偵卷│6259號偵│販賣第二│有期徒刑柒年捌月│      │
 │  │      │年7月1日  │輝橋堤坊│甲基安│      │第19頁背面│卷第21頁│級毒品  │。扣案甲基安非他│      │
 │  │      │，以其所使│上      │非他命│      │、第24頁背│及其背面│        │命壹包（驗餘淨重│      │
 │  │      │用之091645│        │（實際│      │面        │        │        │零點肆伍捌壹公克│      │
 │  │      │4534號行動│        │所得僅│      │          │        │        │）沒收銷燬：扣案│      │
 │  │      │電話撥打謝│        │2000  │      │          │        │        │之裝置門號098154│      │
 │  │      │水清098154│        │元）  │      │          │        │        │2621號行動電話壹│      │
 │  │      │2621號行動│        │      │      │          │        │        │支（含0000000000│      │
 │  │      │電話聯繫購│        │      │      │          │        │        │號SIM卡壹枚）、 │      │
 │  │      │毒事宜後，│        │      │      │          │        │        │電子磅秤壹台、斜│      │
 │  │      │於當日約15│        │      │      │          │        │        │削吸管貳支及裝置│      │
 │  │      │時許完成交│        │      │      │          │        │        │上開第二級毒品甲│      │
 │  │      │易        │        │      │      │          │        │        │基安非他命包裝袋│      │
 │  │      │          │        │      │      │          │        │        │壹只，均沒收；販│      │
 │  │      │          │        │      │      │          │        │        │賣第二級毒品甲基│      │
 │  │      │          │        │      │      │          │        │        │安非他命所得新臺│      │
 │  │      │          │        │      │      │          │        │        │幣貳仟元沒收，如│      │
 │  │      │          │        │      │      │          │        │        │全部或一部不能沒│      │
 │  │      │          │        │      │      │          │        │        │收時，以其財產抵│      │
 │  │      │          │        │      │      │          │        │        │償之。          │      │
 ├─┼───┼─────┼────┼───┼───┼─────┼────┼────┼────────┼───┤
 │09│吳友文│吳友文於99│謝水清嘉│500元 │謝水清│6259號偵卷│6259號偵│販賣第一│有期徒刑拾伍年貳│      │
 │  │      │年6月28日 │義縣六腳│之海洛│      │第28頁及其│卷第29頁│級毒品  │月。扣案之裝置門│      │
 │  │      │9時15分許 │鄉崩山村│因1包 │      │背面      │背面    │        │號0000000000號行│      │
 │  │      │，以其所使│後崩山28│      │      │          │        │        │動電話壹支（含09│      │
 │  │      │用之098180│號巷子堤│      │      │          │        │        │00000000號SIM卡 │      │
 │  │      │6587號行動│坊邊    │      │      │          │        │        │壹枚）、電子磅秤│      │
 │  │      │電話撥打謝│        │      │      │          │        │        │壹台及斜削吸管貳│      │
 │  │      │水清098154│        │      │      │          │        │        │支，均沒收；販賣│      │
 │  │      │2621號行動│        │      │      │          │        │        │第一級毒品海洛因│      │
 │  │      │電話聯繫購│        │      │      │          │        │        │所得新臺幣伍佰元│      │
 │  │      │毒事宜後，│        │      │      │          │        │        │沒收，如全部或一│      │
 │  │      │隨即於當日│        │      │      │          │        │        │部不能沒收時，以│      │
 │  │      │9時32分許 │        │      │      │          │        │        │其財產抵償之。  │      │
 │  │      │完成交易  │        │      │      │          │        │        │                │      │
 ├─┼───┼─────┼────┼───┼───┼─────┼────┼────┼────────┼───┤
 │10│陳慶瑞│陳慶瑞於99│嘉義縣六│1000元│謝水清│0000000000│00000000│販賣第一│有期徒刑拾年貳月│      │
 │  │      │年6月21日 │腳鄉朴子│之海洛│      │號警卷第24│號警卷第│級毒品  │。扣案之裝置門號│      │
 │  │      │晚間，以其│橋下之萬│因1包 │      │頁、8853號│27頁    │        │0000000000號行動│      │
 │  │      │所使用之09│善爺廟前│      │      │偵卷第95頁│        │        │電話壹支（含0981│      │
 │  │      │00000000號│        │      │      │          │        │        │542621號SIM卡壹 │      │
 │  │      │行動電話撥│        │      │      │          │        │        │枚）、電子磅秤壹│      │
 │  │      │打謝水清09│        │      │      │          │        │        │台及斜削吸管貳支│      │
 │  │      │00000000號│        │      │      │          │        │        │，均沒收；販賣第│      │
 │  │      │行動電話聯│        │      │      │          │        │        │一級毒品海洛因所│      │
 │  │      │繫購毒事宜│        │      │      │          │        │        │得新臺幣壹仟元沒│      │
 │  │      │後，隨即完│        │      │      │          │        │        │收，如全部或一部│      │
 │  │      │成交易    │        │      │      │          │        │        │不能沒收時，以其│      │
 │  │      │          │        │      │      │          │        │        │財產抵償之。    │      │
 ├─┼───┼─────┼────┼───┼───┼─────┼────┼────┼────────┼───┤
 │11│劉文良│劉文良於99│嘉義縣六│700元 │謝水清│8853號偵卷│8853號偵│販賣第一│有期徒刑拾年。扣│      │
 │  │      │年6月24日 │腳鄉崩山│之海洛│      │第36至37、│卷第44頁│級毒品  │案之裝置門號0981│      │
 │  │      │晚間，以其│村後崩山│因1包 │      │48頁      │        │        │542621號行動電話│      │
 │  │      │所使用之09│堤坊邊巷│      │      │          │        │        │壹支（含00000000│      │
 │  │      │00000000號│子內    │      │      │          │        │        │21號SIM卡壹枚） │      │
 │  │      │行動電話撥│        │      │      │          │        │        │、電子磅秤壹台及│      │
 │  │      │打謝水清09│        │      │      │          │        │        │斜削吸管貳支，均│      │
 │  │      │00000000號│        │      │      │          │        │        │沒收；販賣第一級│      │
 │  │      │行動電話聯│        │      │      │          │        │        │毒品海洛因所得新│      │
 │  │      │繫購毒事宜│        │      │      │          │        │        │臺幣柒佰元沒收，│      │
 │  │      │後，隨即完│        │      │      │          │        │        │如全部或一部不能│      │
 │  │      │成交易    │        │      │      │          │        │        │沒收時，以其財產│      │
 │  │      │          │        │      │      │          │        │        │抵償之。        │      │
 ├─┼───┼─────┼────┼───┼───┼─────┼────┼────┼────────┼───┤
 │12│劉文良│劉文良於99│嘉義縣六│700元 │謝水清│8853號偵卷│8853號偵│販賣第一│有期徒刑拾年。扣│      │
 │  │      │年6月25日 │腳鄉崩山│之海洛│      │第38、48至│卷第44頁│級毒品  │案之裝置門號0981│      │
 │  │      │下午，以其│村後崩山│因1包 │      │49頁      │        │        │542621號行動電話│      │
 │  │      │所使用之09│堤坊邊巷│      │      │          │        │        │壹支（含00000000│      │
 │  │      │00000000號│子內    │      │      │          │        │        │21號SIM卡壹枚） │      │
 │  │      │行動電話撥│        │      │      │          │        │        │、電子磅秤壹台及│      │
 │  │      │打謝水清09│        │      │      │          │        │        │斜削吸管貳支，均│      │
 │  │      │00000000號│        │      │      │          │        │        │沒收；販賣第一級│      │
 │  │      │行動電話聯│        │      │      │          │        │        │毒品海洛因所得新│      │
 │  │      │繫購毒事宜│        │      │      │          │        │        │臺幣柒佰元沒收，│      │
 │  │      │後，隨即完│        │      │      │          │        │        │如全部或一部不能│      │
 │  │      │成交易    │        │      │      │          │        │        │沒收時，以其財產│      │
 │  │      │          │        │      │      │          │        │        │抵償之。        │      │
 ├─┼───┼─────┼────┼───┼───┼─────┼────┼────┼────────┼───┤
 │13│劉文良│劉文良於99│嘉義縣六│500元 │謝水清│8853號偵卷│8853號偵│販賣第一│有期徒刑拾年。扣│      │
 │  │      │年6月29日 │腳鄉崩山│之海洛│      │第38至39、│卷第44  │級毒品  │案之裝置門號0981│      │
 │  │      │上午，以其│村後崩山│因1包 │      │49頁      │頁      │        │542621號行動電話│      │
 │  │      │所使用之09│堤坊邊巷│      │      │          │        │        │壹支（含00000000│      │
 │  │      │00000000號│子內    │      │      │          │        │        │21號SIM卡壹枚） │      │
 │  │      │行動電話撥│        │      │      │          │        │        │、電子磅秤壹台及│      │
 │  │      │打謝水清09│        │      │      │          │        │        │斜削吸管貳支，均│      │
 │  │      │00000000號│        │      │      │          │        │        │沒收；販賣第一級│      │
 │  │      │行動電話聯│        │      │      │          │        │        │毒品海洛因所得新│      │
 │  │      │繫購毒事宜│        │      │      │          │        │        │臺幣伍佰元沒收，│      │
 │  │      │後，隨即完│        │      │      │          │        │        │如全部或一部不能│      │
 │  │      │成交易    │        │      │      │          │        │        │沒收時，以其財產│      │
 │  │      │          │        │      │      │          │        │        │抵償之。        │      │
 ├─┼───┼─────┼────┼───┼───┼─────┼────┼────┼────────┼───┤
 │14│劉文良│劉文良於99│嘉義縣六│500元 │謝水清│8853號偵卷│8853號偵│販賣第一│有期徒刑拾年。扣│      │
 │  │      │年6月30日 │腳鄉崩山│之海洛│      │第39、49頁│卷第45頁│級毒品  │案之裝置門號0981│      │
 │  │      │上午，以其│村後崩山│因1包 │      │          │        │        │542621號行動電話│      │
 │  │      │所使用之09│堤坊邊巷│      │      │          │        │        │壹支（含00000000│      │
 │  │      │00000000號│子內    │      │      │          │        │        │21號SIM壹枚）、 │      │
 │  │      │行動電話撥│        │      │      │          │        │        │電子磅秤壹台及斜│      │
 │  │      │打謝水清09│        │      │      │          │        │        │削吸管貳支，均沒│      │
 │  │      │00000000號│        │      │      │          │        │        │收；販賣第一級毒│      │
 │  │      │行動電話聯│        │      │      │          │        │        │品海洛因所得新臺│      │
 │  │      │繫購毒事宜│        │      │      │          │        │        │幣伍佰元沒收，如│      │
 │  │      │後，隨即完│        │      │      │          │        │        │全部或一部不能沒│      │
 │  │      │成交易    │        │      │      │          │        │        │收時，以其財產抵│      │
 │  │      │          │        │      │      │          │        │        │償之。          │      │
 ├─┼───┼─────┼────┼───┼───┼─────┼────┼────┼────────┼───┤
 │15│劉文良│劉文良於99│嘉義縣朴│500元 │謝水清│8853號偵卷│8853號偵│販賣第一│有期徒刑拾年。扣│      │
 │  │      │年6月30日 │子市竹圍│之海洛│      │第40、49頁│卷第45頁│級毒品  │案之裝置門號0981│      │
 │  │      │下午，以其│里囝仔宮│因1包 │      │          │        │        │542621號行動電話│      │
 │  │      │所使用之09│        │      │      │          │        │        │壹支（含00000000│      │
 │  │      │00000000號│        │      │      │          │        │        │21號SIM卡壹枚） │      │
 │  │      │行動電話撥│        │      │      │          │        │        │、電子磅秤壹台及│      │
 │  │      │打謝水清09│        │      │      │          │        │        │斜削吸管貳支，均│      │
 │  │      │00000000號│        │      │      │          │        │        │沒收；販賣第一級│      │
 │  │      │行動電話聯│        │      │      │          │        │        │毒品海洛因所得新│      │
 │  │      │繫購毒事宜│        │      │      │          │        │        │臺幣伍佰元沒收，│      │
 │  │      │後，並由不│        │      │      │          │        │        │如全部或一部不能│      │
 │  │      │知情綽號「│        │      │      │          │        │        │沒收時，以其財產│      │
 │  │      │黑松」之成│        │      │      │          │        │        │抵償之。        │      │
 │  │      │年人交付劉│        │      │      │          │        │        │                │      │
 │  │      │文良完成交│        │      │      │          │        │        │                │      │
 │  │      │易        │        │      │      │          │        │        │                │      │
 ├─┼───┼─────┼────┼───┼───┼─────┼────┼────┼────────┼───┤
 │16│李明潭│李明潭於99│嘉義縣六│500元 │謝水清│8853號偵卷│8853號偵│販賣第一│有期徒刑拾年。扣│      │
 │  │      │年6月20日 │腳鄉崩山│之海洛│      │第55至56、│卷第65至│級毒品  │案之裝置門號0981│      │
 │  │      │上午，以其│橋下    │因1包 │      │78頁      │66頁    │        │542621號行動電話│      │
 │  │      │所使用之09│        │      │      │          │        │        │壹支（含00000000│      │
 │  │      │00000000號│        │      │      │          │        │        │21號SIM卡壹枚） │      │
 │  │      │行動電話撥│        │      │      │          │        │        │、電子磅秤壹台及│      │
 │  │      │打謝水清09│        │      │      │          │        │        │斜削吸管貳支，均│      │
 │  │      │00000000號│        │      │      │          │        │        │沒收；販賣第一級│      │
 │  │      │行動電話聯│        │      │      │          │        │        │毒品海洛因所得新│      │
 │  │      │繫購毒事宜│        │      │      │          │        │        │臺幣伍佰元沒收，│      │
 │  │      │後，隨即完│        │      │      │          │        │        │如全部或一部不能│      │
 │  │      │成交易    │        │      │      │          │        │        │沒收時，以其財產│      │
 │  │      │          │        │      │      │          │        │        │抵償之。        │      │
 ├─┼───┼─────┼────┼───┼───┼─────┼────┼────┼────────┼───┤
 │17│李明潭│李明潭於99│嘉義縣六│500元 │謝水清│8853號偵卷│8853號偵│販賣第一│有期徒刑拾年。扣│      │
 │  │      │年6月22日 │腳鄉崩山│之海洛│      │第56、78頁│卷第66頁│級毒品  │案之裝置門號0981│      │
 │  │      │上午，以其│橋下    │因1包 │      │          │        │        │542621號行動電話│      │
 │  │      │所使用之09│        │      │      │          │        │        │壹支（含00000000│      │
 │  │      │00000000號│        │      │      │          │        │        │21號SIM壹枚）、 │      │
 │  │      │行動電話撥│        │      │      │          │        │        │電子磅秤壹台及斜│      │
 │  │      │打謝水清09│        │      │      │          │        │        │削吸管貳支，均沒│      │
 │  │      │00000000號│        │      │      │          │        │        │收；販賣第一級毒│      │
 │  │      │行動電話聯│        │      │      │          │        │        │品海洛因所得新臺│      │
 │  │      │繫購毒事宜│        │      │      │          │        │        │幣伍佰元沒收，如│      │
 │  │      │後，隨即完│        │      │      │          │        │        │全部或一部不能沒│      │
 │  │      │成交易    │        │      │      │          │        │        │收時，以其財產抵│      │
 │  │      │          │        │      │      │          │        │        │償之。          │      │
 ├─┼───┼─────┼────┼───┼───┼─────┼────┼────┼────────┼───┤
 │18│李明潭│李明潭於99│嘉義縣六│500元 │謝水清│8853號偵卷│8853號偵│販賣第一│有期徒刑拾年。扣│      │
 │  │      │年6月26日 │腳鄉崩山│之海洛│      │第57、78頁│卷第66頁│級毒品  │案之裝置門號0981│      │
 │  │      │上午，以其│橋下    │因1包 │      │          │        │        │542621號行動電話│      │
 │  │      │所使用之09│        │      │      │          │        │        │壹支（含00000000│      │
 │  │      │00000000號│        │      │      │          │        │        │21號SIM壹枚）、 │      │
 │  │      │行動電話撥│        │      │      │          │        │        │電子磅秤壹台及斜│      │
 │  │      │打謝水清09│        │      │      │          │        │        │削吸管貳支，均沒│      │
 │  │      │00000000號│        │      │      │          │        │        │收；販賣第一級毒│      │
 │  │      │行動電話聯│        │      │      │          │        │        │品海洛因所得新臺│      │
 │  │      │繫購毒事宜│        │      │      │          │        │        │幣伍佰元沒收，如│      │
 │  │      │後，隨即完│        │      │      │          │        │        │全部或一部不能沒│      │
 │  │      │成交易    │        │      │      │          │        │        │收時，以其財產抵│      │
 │  │      │          │        │      │      │          │        │        │償之。          │      │
 ├─┼───┼─────┼────┼───┼───┼─────┼────┼────┼────────┼───┤
 │19│李明潭│李明潭於99│嘉義縣東│500元 │謝水清│8853號偵卷│8853號偵│販賣第一│有期徒刑拾年。扣│      │
 │  │      │年6月28日 │石鄉下揖│之海洛│      │第57、78頁│卷第67頁│級毒品  │案之裝置門號0981│      │
 │  │      │中午，以其│村三法宮│因1包 │      │          │        │        │542621號行動電話│      │
 │  │      │所使用之09│堤岸旁  │      │      │          │        │        │壹支（含00000000│      │
 │  │      │00000000號│        │      │      │          │        │        │21號SIM壹枚）、 │      │
 │  │      │行動電話撥│        │      │      │          │        │        │電子磅秤壹台及斜│      │
 │  │      │打謝水清09│        │      │      │          │        │        │削吸管貳支，均沒│      │
 │  │      │00000000號│        │      │      │          │        │        │收；販賣第一級毒│      │
 │  │      │行動電話聯│        │      │      │          │        │        │品海洛因所得新臺│      │
 │  │      │繫購毒事宜│        │      │      │          │        │        │幣伍佰元沒收，如│      │
 │  │      │後，隨即完│        │      │      │          │        │        │全部或一部不能沒│      │
 │  │      │成交易    │        │      │      │          │        │        │收時，以其財產抵│      │
 │  │      │          │        │      │      │          │        │        │償之。          │      │
 ├─┼───┼─────┼────┼───┼───┼─────┼────┼────┼────────┼───┤
 │20│李明潭│李明潭於99│嘉義縣六│500元 │謝水清│8853號偵卷│8853號偵│販賣第一│有期徒刑拾年。扣│      │
 │  │      │年6月29日 │腳鄉崩山│之海洛│      │第57至58、│卷第67至│級毒品  │案之裝置門號0981│      │
 │  │      │上午，以其│橋下    │因1包 │      │78頁      │68頁    │        │542621號行動電話│      │
 │  │      │所使用之09│        │      │      │          │        │        │壹支（含00000000│      │
 │  │      │00000000號│        │      │      │          │        │        │21號SIM壹枚）、 │      │
 │  │      │行動電話撥│        │      │      │          │        │        │電子磅秤壹台及斜│      │
 │  │      │打謝水清09│        │      │      │          │        │        │削吸管貳支，均沒│      │
 │  │      │00000000號│        │      │      │          │        │        │收；販賣第一級毒│      │
 │  │      │行動電話聯│        │      │      │          │        │        │品海洛因所得新臺│      │
 │  │      │繫購毒事宜│        │      │      │          │        │        │幣伍佰元沒收，如│      │
 │  │      │後，隨即完│        │      │      │          │        │        │全部或一部不能沒│      │
 │  │      │成交易    │        │      │      │          │        │        │收時，以其財產抵│      │
 │  │      │          │        │      │      │          │        │        │償之。          │      │
 ├─┼───┼─────┼────┼───┼───┼─────┼────┼────┼────────┼───┤
 │21│李明潭│李明潭於99│嘉義縣朴│500元 │謝水清│8853號偵卷│8853號偵│販賣第一│有期徒刑拾年。扣│      │
 │  │      │年7月1日上│子市朴子│之海洛│      │第59、79頁│卷第69頁│級毒品  │案之裝置門號0981│      │
 │  │      │午，以其所│橋附近  │因1包 │      │          │        │        │542621號行動電話│      │
 │  │      │使用之0928│        │      │      │          │        │        │壹支（含00000000│      │
 │  │      │481665號行│        │      │      │          │        │        │21號SIM壹枚）、 │      │
 │  │      │動電話撥打│        │      │      │          │        │        │電子磅秤壹台及斜│      │
 │  │      │謝水清0981│        │      │      │          │        │        │削吸管貳支，均沒│      │
 │  │      │542621號行│        │      │      │          │        │        │收；販賣第一級毒│      │
 │  │      │動電話聯繫│        │      │      │          │        │        │品海洛因所得新臺│      │
 │  │      │購毒事宜後│        │      │      │          │        │        │幣伍佰元沒收，如│      │
 │  │      │，隨即完成│        │      │      │          │        │        │全部或一部不能沒│      │
 │  │      │交易      │        │      │      │          │        │        │收時，以其財產抵│      │
 │  │      │          │        │      │      │          │        │        │償之。          │      │
 └─┴───┴─────┴────┴───┴───┴─────┴────┴────┴────────┴───┘

司法院資訊處製作；財團法人民間司法改革基金會備份。
